【裁判字號】    96,上訴,2443
【裁判日期】    970108
【裁判案由】    違反毒品危害防制條例
【裁判全文】
臺灣高等法院高雄分院刑事判決        96年度上訴字第2443號
上  訴  人  臺灣高雄地方法院檢察署檢察官
被      告  甲○○
                    （另案羈押於臺灣高雄看守所）
上列上訴人因被告違反毒品危害防制條例案件，不服臺灣高雄地
方法院96年度訴字第2420號中華民國96年10月31日第一審判決（
起訴案號：臺灣高雄地方法院檢察署96年度毒偵字第2915號），
提起上訴，本院判決如下：
    主  文
原判決關於施用第一級毒品暨定執行刑部分撤銷。
甲○○施用第一級毒品，處有期徒刑拾月，減為有期徒刑伍月，
如易科罰金以新台幣壹仟元折算壹日。
扣案之注射針筒壹支及殘渣袋壹個，均沒收之。
    事  實
一、甲○○前因施用毒品案件，經依臺灣高雄少年法院91年度少
    調字第1679號裁定送觀察、勒戒後，認無繼續施用毒品之傾
    向，於民國91年11月29日執行完畢釋放出所，並由臺灣高雄
    少年法院裁定不付審理確定。詎其仍未戒除毒癮，猶基於施
    用第一毒品海洛因之犯意，於96年2 月28日下午3 時許，在
    高雄縣大寮鄉○○村○○路44之11號住處，以將海洛因摻水
    稀釋後，用注射針筒注射體內之方式，施用海洛因一次。嗣
    為警於96年3 月1 日下午7 時40分許，在上開住處查獲，並
    扣得其所有，供施用海洛因使用之注射針筒1 支及殘渣袋1
    個，並經其同意採集尿液送驗，其尿液呈嗎啡陽性反應。
二、案經高雄縣政府警察局林園分局報告臺灣高雄地方法院檢察
    署檢察官偵查起訴。
    理  由
一、訊據被告甲○○對於上揭事實坦承不諱，此外，復有高雄縣
    政府警察局林園分局忠義派出所查獲毒品案件嫌犯尿液對照
    表 (尿液編號：林偵0067) 、台灣檢驗科技股份有限公司96
    年3 月21日編號KＺ000000000000號濫用藥物尿液檢驗報告 (
    檢體編號：林偵0067) ，足以證明其尿液經檢驗結果，確呈
    嗎啡陽性反應，並有注射針筒1 支、殘渣袋1 個扣案可佐，
    ，足認被告之自白與事實相符。又被告前因施用毒品案件，
    經依臺灣高雄少年法院91年度少調字第1679號裁定送觀察、
    勒戒後，認無繼續施用毒品之傾向，於91年11月29日執行完
    畢釋放出所，並由臺灣高雄少年法院裁定不付審理確定乙節
    ，此有臺灣高等法院被告前案紀錄表、臺灣高等法院在監在
    押全國紀錄表各1 份在卷可查，是被告於觀察勒戒執行完畢
    釋放後，5 年內再犯本件施用毒品犯行，依毒品危害防制條
    例第23條第2 項規定，應予論罪科刑。
二、核被告所為，係犯毒品危害防制條例第10條第1 項施用第一
    級毒品罪。被告持有第一級毒品，復進而施用，其持有毒品
    之低度行為，應為施用第一級毒品之高度行為所吸收，不另
    論罪。
三、原審以被告罪證明確而為論罪科刑，固非無見，惟認被告自
    96年3 月1 日至同年6 月13日止之施用海洛因行為，與前開
    論罪部分，具有集合犯之實質上一罪關係，尚有未洽。檢察
    官上訴意旨指摘此部分係不當，為有理由，應由本院將原判
    決關於施用第一級毒品暨定執行刑部分撤銷改判。本院審酌
    被告施用毒品，足以戕害其身心，滋生其他犯罪，惡化治安
    ，嚴重損及公益，且被告前曾犯施用毒品，經觀察勒戒期滿
    ，竟於5 年內再為本件施用毒品犯行，顯見其不思悔改，自
    制力不佳；及於犯罪後即能坦承犯行，而其施用毒品行為於
    本質上亦同時屬自我戕害行為，反社會性之程度應屬較低等
    一切情狀，量處如主文第2 項所示之刑。又被告行為後，中
    華民國96年罪犯減刑條例業經於96年7 月4 日公布，並於同
    年7 月16日生效施行，被告所為施用第一級毒品之犯罪行為
    在96年4 月24日之前，符合該條例之減刑條件，依法應減輕
    其宣告刑二分之一，併諭知易科罰金之折算標準。
四、扣案之注射針筒1 支及殘渣袋1 個，均為被告所有，且供施
    用海洛因所用之物，據被告坦承在卷，爰依刑法第38條第1
    項第2 款規定，宣告沒收之。
五、被告施用第二級毒品部分，因檢察官及被告均未上訴而確定
    ，另檢察官移送原審併案審理部分，因與起訴部分，不具有
    裁判上或實質上一罪關係，應退由檢察官另行偵結。
據上論結，應依刑事訴訟法第369 條第1 項前段、第364 條、第
299 條第1 項前段，毒品危害防制條例第10條第1 項，刑法第11
條、第41條第1 項、第38條第1 項第2 款，中華民國96年罪犯減
刑條例第2 條第1 項第3 款、第7 條、第9 條，判決如主文。
本案經檢察官陳建年到庭執行職務。
中    華    民    國    97    年    1     月    8     日
                  刑事第三庭    審判長法  官  周賢銳
                                      法  官  趙文淵
                                      法  官  黃仁松
以上正本證明與原本無異。
如不服本判決應於收受本判決後10日內向本院提出上訴書狀，其
未敘述上訴理由者，並得於提起上訴後10日內向本院補提理由書
狀（均須按他造當事人之人數附繕本）「切勿逕送上級法院」。
中    華    民    國    97    年    1     月    9     日
                                      書記官  馬蕙梅
附錄本件判決論罪科刑法條：
毒品危害防制條例第10條第1項
施用第一級毒品者，處6 月以上5 年以下有期徒刑。


司法院資訊處製作；財團法人民間司法改革基金會備份。
